臺灣高等法院刑事裁定
111年度偵抗字第1430號
抗  告  人
即  被  告  陳○○




上列抗告人即被告因不服羈押等案件，不服臺灣士林地方法院中
華民國111年8月30日裁定（111年度聲羈字第200號），提起抗告
，本院裁定如下：
    主  文
抗告駁回。
    理  由
一、法院之裁判，本應公諸予社會大眾，但關於偵查中檢察官聲
    請羈押及延長羈押之裁定，為維護偵查秘密，如過度暴露案
    情，恐有礙檢察官犯罪之偵查，故本件裁定就相關具體事實
    及關鍵證據，為適度保留，合先敘明。
二、原裁定意旨略以：抗告人即被告甲○○經訊問後，雖坦承有持
    刀刺被害人之舉，惟否認有何殺人未遂犯行，然審酌卷附監
    視器錄影畫面、手機錄影畫面，被告本案犯行手法及被害人
    送醫救治相關照片，足認被告涉犯殺人未遂、傷害、恐嚇危
    害安全等家庭暴力犯罪，嫌疑重大，參酌被害人及其父親之
    供述、相關報案紀錄、照片，可見被害人於案發前有疑似遭
    跟蹤、掌握行蹤之情形，參酌被告對於徵信社名片何以在其
    錢包等情，避重就輕，被告亦無法說明何以知悉被害人行蹤
    ，恐有共犯尚待追查釐清之必要，另本案尚有被告之手機，
    因被告拒絕解鎖，而有待勘驗，參以現今通信軟體、雲端儲
    存科技發達，透過網路刪減手機內資訊並非難事，有相當理
    由足認被告有湮滅證據、勾串共犯之虞。再參酌被害人及其
    親屬相關供述、手機內資訊翻拍照片，可見被告於民國111
    年4月起即與被害人有感情糾紛，陸續傳送恫嚇、侮辱相關
    訊息予被害人或其家屬，參以被告近期多次遭家人、其他女
    性友人通報家庭暴力犯罪，通報內容多與被告未能按時服用
    精神藥物，與女性感情糾紛有關，參酌被告所供稱本案犯行
    原因、動機，有事實足認被告有反覆實施家庭暴力之殺人未
    遂、傷害、恐嚇犯罪之虞。審酌被告於平日中午人來人往大
    庭廣眾之下，對被害人為前揭犯行，造成被害人多處刀傷，
    嚴重威脅被害人之生命，其犯罪情節亦已重大危害社會秩序
    安寧，經權衡國家司法權之有效行使、社會秩序公共利益，
    被害人人身自由限制，防禦權受限制的程度，認上開羈押原
    因，尚難以具保、責付、限制住居等其他侵害較小之手段替
    代，被告有羈押並禁止接見通信之必要，依刑事訴訟法第10
    1條第1項第3款、家庭暴力防治法第30條之1之規定，予以羈
    押，並禁止接見、通信等語。
三、抗告意旨略以：檢察官羈押聲請書上沒有載明何股別，且沒
    有檢察官印章，僅有簽名，程序可能有瑕疵，且證據清單並
    無進一步說明待證事實，有未審先判之虞，本案無具體事實
    證明有反覆實施持刀恐嚇犯行，各醫院精神科皆證明被告沒
    有任何暴力傾向，家人聲請保護令也已結案，還我公道，其
    他女性友人不知道是誰，肯定是偽供，法院押票上沒有騎縫
    章，也沒有記載何股，法官也沒有蓋章，證物於訊問時已證
    明許多假證據，且開山刀並無檢察官所陳用力過猛而彎曲之
    情形，大部分證據不合邏輯，為此提起抗告，請求撤銷原裁
    定云云。
四、按被告經法官訊問後，認為犯罪嫌疑重大，而㈠有逃亡或有
    事實足認為有逃亡之虞，㈡有事實足認為有湮滅、偽造、變
    造證據或勾串共犯或證人之虞，㈢所犯為死刑、無期徒刑或
    最輕本刑為5年以上有期徒刑之罪，有相當理由認為有逃亡
    、湮滅、偽造、變造證據或勾串共犯或證人之虞者，非予羈
    押，顯難進行追訴、審判或執行者，得羈押之，刑事訴訟法
    第101條第1項定有明文。所謂羈押之必要與否者，自應按照
    訴訟進行程度，及其他一切情事，由法院斟酌認定。而關於
    羈押與否之審查，其目的僅在判斷有無實施羈押強制處分之
    必要，並非認定被告有無犯罪之實體審判程序，故關於羈押
    之要件，無須經嚴格證明，以經釋明得以自由證明為已足；
    至於被告是否成立犯罪，乃將來法院應實體判斷問題，與法
    院是否羈押被告無必然之關係。又羈押被告之目的，在於確
    保訴訟程序得以順利進行，或為確保證據之存在與真實，或
    為確保嗣後刑罰之執行，始對被告所實施剝奪其人身自由之
    強制處分，而被告有無羈押之必要，法院僅須審查被告犯罪
    嫌疑是否重大、有無羈押原因以及有無賴羈押以保全偵審或
    執行之必要，由法院就具體個案情節予以斟酌決定，故有無
    羈押之必要性，得否以具保、責付、限制住居替代羈押，均
    屬事實審法院得自由裁量、判斷之職權，苟其此項裁量、判
    斷，並不悖乎通常一般人日常生活之經驗法則或論理法則，
    且就客觀情事觀察，法院羈押之裁定，在目的與手段間之衡
    量並無明顯違反比例原則情形，即無違法或不當可言。又刑
    事訴訟法第101條之1所定之預防性羈押，係因考慮該條所列
    各款犯罪，一般而言，對於他人生命、身體、財產有重大之
    侵害，對社會治安破壞甚鉅，而其犯罪性質，從實證之經驗
    而言，犯罪行為人大多有一而再、再而三反覆為之的傾向，
    故為避免此種犯罪型態之犯罪行為人，在同一社會環境條件
    下，再次興起犯罪之意念而再為同一之犯罪，因此透過拘束
    其身體自由之方式，避免其再犯，法院依該條規定決定是否
    應予羈押時，並不須有積極證據，足認其確實準備或預備再
    為同一之犯罪，而僅須由其犯罪之歷程觀察，其於某種條件
    下已經多次犯下該條所列之罪行，而該某種條件，現在正存
    在於被告本身或其前犯罪之外在條件並未有明顯之改善，而
    可使人相信在此等環境下，被告有可能再為同一犯罪之危險
    ，即可認定有反覆實施該條犯罪之虞，家庭暴力防治法第30
    條之1之預防性羈押規定亦應為相同解釋。
五、經查：
  ㈠被告雖否認犯行，然有證人相關警詢筆錄、卷附監視器錄影
    畫面、手機錄影畫面，現場照片、被告衣物照片、被害人送
    醫救治相關照片、家庭暴力通報表、相關報案紀錄、徵信社
    名片及扣案物品等件在卷可佐，足認被告涉犯刑法第271條
    第2項、第1項殺人未遂罪、第305條恐嚇危害安全罪、第277
    條第1項傷害罪、家庭暴力防治法第2條第2款、跟蹤騷擾防
    制法第18條第2項犯罪嫌疑重大，且被告對於徵信社名片何
    以在其錢包、何以能掌握被害人行蹤等情，均避重就輕，復
    有其手機扣案尚待解鎖勘驗，有相當理由認為被告有滅證、
    勾串共犯之虞。另衡諸被害人及其家屬相關證述及其等手機
    翻拍照片，亦可見被告於111年4月起即與被害人有感情糾紛
    ，陸續傳送恫嚇、侮辱相關訊息予被害人或其家屬，參以被
    告近期確有多次遭家人、其他女性友人通報家庭暴力犯罪，
    有家庭暴力通報表在卷可考，並參酌被告所供稱本案犯行原
    因、動機，益徵有事實足認被告有反覆實施家庭暴力之殺人
    未遂、傷害、恐嚇犯罪之虞。綜上，足認被告確有刑事訴訟
    法第101條第1項第3款、家庭暴力防治法第30條之1之羈押原
    因。又被告本案涉嫌殺人未遂等犯行，考量本案犯罪情節，
    被告所犯行為態樣對社會秩序危害非輕。經本院綜合審酌國
    家刑事司法權之有效行使、社會秩序及公共利益等公益考量
    ，與被告人身自由及防禦權受限制程度，就目的與手段依比
    例原則為權衡，若命被告以具保、責付或限制住居等侵害較
    小之手段，替代羈押，均不足以確保本案後續偵查、審判或
    執行程序之順利進行，而確有羈押之必要。
  ㈡抗告意旨雖以前揭本案無具體事實證明有反覆實施持刀恐嚇
    犯行，證物於訊問時已證明許多假證據，且開山刀並無檢察
    官所陳用力過猛而彎曲之情形，大部分證據不合邏輯等情詞
　　，提起抗告，請求撤銷原裁定云云，然經原審本於案內卷證
    ，認本案於偵查現階段之羈押審查，裁定准予羈押被告，經
    核未有法定羈押事由不備及違反比例原則之情事，已如前述
    。被告執前開情由指摘原裁定不當，難認有據，且臺灣士林
    地方檢察署檢察官羈押聲請書經檢察官簽名，並經臺灣士林
    地方檢察署用印；原審法院之押票亦經承審法官簽名及原審
    法院用印，並無被告所指瑕疵，且其所陳業已證明卷附證據
    為假證據等情，亦與卷內相關證據資料不符。是被告所執理
    由均不足以推翻原羈押裁定之適法性，難認有理由。
　㈢綜上所陳，被告犯罪嫌疑重大，並有羈押之原因及必要，無
    從以具保或其他方式加以取代。原審本於案內卷證，認本案
    於偵查現階段之羈押審查，裁定准予羈押被告，並禁止接見
    、通信，經核未有法定羈押事由不備及違反比例原則之情事
    。被告提起抗告，為無理由，應予駁回。
據上論斷，應依刑事訴訟法第412條，裁定如主文。　　
中　　華　　民　　國　　111 　年　　9 　　月　　19　　日
                    刑事第三庭  審判長法　官  廖怡貞
                                      法　官  張道周
                                      法　官  鄭昱仁
以上正本證明與原本無異。
不得再抗告。
                                      書記官  劉靜慧
中　　華　　民　　國　　111 　年　　9 　　月　　20　　日